【裁判字號】    97,台上,6362
【裁判日期】    971211
【裁判案由】    偽造文書
【裁判全文】
最高法院刑事判決            九十七年度台上字第六三六二號
上  訴  人  甲○○
上列上訴人因偽造文書案件，不服台灣高等法院高雄分院中華民
國九十七年九月一日第二審判決（九十七年度上訴字第六七六號
，起訴案號：台灣高雄地方法院檢察署九十五年度偵緝字第一三
三四、一三三五、一三三六、一三三七、一三三八、一三三九、
一三四○號），提起上訴，本院判決如下：
    主  文
上訴駁回。
    理  由
按刑事訴訟法第三百七十七條規定，上訴於第三審法院，非以判
決違背法令為理由，不得為之。是提起第三審上訴，應以原判決
違背法令為理由，係屬法定要件。如果上訴理由書狀並未依據卷
內訴訟資料，具體指摘原判決不適用何種法則或如何適用不當，
或所指摘原判決違法情事，顯與法律規定得為第三審上訴理由之
違法情形，不相適合時，均應認其上訴為違背法律上之程式，予
以駁回。本件原判決維持第一審論處上訴人甲○○行使偽造私文
書罪刑之判決，駁回其在第二審之上訴。已詳敘認定犯罪事實之
依據及憑以認定之理由，從形式上觀察，並無任何違背法令之處
。而原判決綜合上訴人之自白，被害人之指訴及信用卡、現金卡
申請書、消費明細表等證據資料調查之結果，認定上訴人於原判
決附表一所示時間、地點取得郭麗容等人之身分證影本、存摺、
印章，偽造扣繳暨免扣繳憑單後，於附表二、三所示時間及地點
，偽造信用卡、現金卡及貸款申請書，持向各發卡銀行申領信用
卡、現金卡，持以預借現金或刷卡消費等情。其犯罪時間記載自
民國九十二年三月間起至九十三年四月間，犯罪地點記載或在其
住處，或在銀行等地，已達於可得確定之程度，縱有部分行為細
節，其犯罪時間、地點不明，仍無礙於犯罪同一性之辨別，自不
得指為違法。又上訴人僅冒用郭麗容名義向玉山銀行申請信用卡
，原判決理由誤載另向該銀行申請現金卡及小額信用貸款等語，
核係判決文字之顯然誤寫，非不得以裁定更正之，仍無判決違背
法令之問題。至於犯罪之動機，係決定犯罪意思之間接的原動力
，屬於犯罪之遠因，除刑法規定以之為犯罪構成要件外，並非有
罪判決書絕對必要記載之事項，上訴人冒領信用卡、現金卡之動
機究否為籌醫藥費、學費而起，並非行使偽造私文書罪之構成要
件，原判決未加以記載，究於判決本旨無生影響，仍不得據為上
訴第三審之適法理由。上訴意旨置原判決之論敘於不顧，仍執陳
詞為事實上之爭辯，並對原審採證認事之職權行使及不影響判決
之事項，任意指摘，難謂已符合首揭法定上訴要件，其上訴違背
法律上之程式，應予駁回。又本件得上訴之行使偽造文書罪部分
，其上訴為不合法，本院由程序上予以駁回，對於詐欺部分自無
從適用審判不可分原則，併為實體上審判，此部分既屬刑事訴訟
法第三百七十六條第四款之案件，為不得上訴第三審之案件，其
上訴不合法，應併駁回。
據上論結，應依刑事訴訟法第三百九十五條前段，判決如主文。
中    華    民    國  九十七  年   十二   月   十一   日
                      最高法院刑事第十一庭
                          審判長法官  花  滿  堂
                                法官  黃  正  興
                                法官  陳  東  誥
                                法官  林  錦  芳
                                法官  洪  昌  宏
      本件正本證明與原本無異
                                      書  記  官
中    華    民    國  九十七  年   十二   月   十五   日
                                                      v


司法院資訊處製作；財團法人民間司法改革基金會備份。
